【裁判字號】    95,易,130
【裁判日期】    950310
【裁判案由】    違反毒品危害防制條例
【裁判全文】
臺灣臺南地方法院刑事判決
    聲  請  人  臺灣臺南地方法院檢察署檢察官
    被      告  甲○○
上列被告因違反毒品危害防制條例案件，經檢察官提起公訴（95
年度毒偵字第146號），被告於準備程序期日就被訴事實為有罪
之陳述，本院合議庭裁定由受命法官獨任進行簡式審判程序，判
決如下：
    主  文
甲○○施用第二級毒品，累犯，處有期徒刑月，如易科罰金，
以佰元折算壹日。
    事  實
一、甲○○前於民國（下同）八十九年間，因違反毒品危害防制
    條例（施用毒品）案件，經臺灣高雄地方法院以八十九年度
    毒聲字第二三一一號裁定，令入戒治處所施以強制戒治，其
    於八十九年九月一日，經同院以八十九年度毒聲字第六二九
    九號裁定，停止戒治而釋放出所，復經同院以九十年度毒聲
    字第一三○九號裁定，撤銷停止戒治並令入戒治處所施以強
    制戒治，甫於九十一年二月九日因強制戒治期滿而執行完畢
    。其亦因違反毒品危害防制條例案件，分別經臺灣高雄地方
    法院以八十九年度易字第一八七三號、九十年度易字第一七
    一五號判決，判處有期徒刑八月、十月確定，接續執行而於
    九十二年四月三十日因縮刑期滿而執行完畢。詎其猶不知悔
    改，明知安非他命係毒品危害防制條例第二條第二項第二款
    所稱之第二級毒品，未經許可，不得持有、施用，竟於強制
    戒治執行完畢釋放後五年內，復基於施用第二級毒品安非他
    命之犯意，於九十四年九月二十七日下午十一時二十分許經
    警採尿時往前回溯九十六小時內之某時，在臺南縣學甲鎮地
    址不詳之租屋處，以將安非他命放置玻璃球燒烤後吸食安非
    他命蒸氣之方式，施用第二級毒品安非他命一次。嗣因甲○
    ○同意採集尿液檢體鑑驗結果呈現安非他命陽性反應，而查
    悉上情。
二、案經臺南縣警察局佳里分局報請臺灣臺南地方法院檢察署檢
    察官偵查起訴。
    理  由
一、本件係經被告甲○○於本院當庭表示認罪，而以簡式審判程
    序加以審理，此有本院九十五年三月二日準備程序筆錄及同
    日審判筆錄可憑，則依據刑事訴訟法第二百七十三條之二、
    同法第一百五十九條第二項之規定，不適用傳聞法則有關限
    制證據能力之相關規定，合先敘明。
二、上揭事實，業據被告甲○○於本院審理時坦承不諱，並當庭
    為認罪之表示（見本院卷九十五年三月二日審判筆錄）。而
    被告經警採集之尿液檢體，經送長榮大學鑑驗結果呈現安非
    他命類（安非他命、甲基安非他命）陽性反應，此有長榮大
    學於九十四年十月十四日出具之確認報告及送驗尿液編號與
    真實姓名對照表編號名冊（檢體編號為：九三）各一紙在卷
    可稽。本院並參諸口服投與甲基安非他命後，其尿液中能否
    驗出安非他命陽性反應，與其投與方式、投與量、採尿時間
    、個人體質及檢測儀器之精密度等有關，一般而言，約百分
    之七十於口服投與後二十四小時自尿液中排出，約百分之九
    十於「九十六小時內」自尿中排出，從而吸食時間距採集尿
    液時間，最長可能不會超過四日，此有行政院衛生署藥物食
    品檢驗局（八一）藥檢壹字○○一一五六號函述明斯旨綦詳
    ，認被告自白與事實相符。次查：被告於八十九年間，即因
    違反毒品危害防制條例（施用毒品）案件，經臺灣高雄地方
    法院以八十九年度毒聲字第二三一一號裁定，令入戒治處所
    施以強制戒治，其於八十九年九月一日因同院以八十九年度
    毒聲字第六二九九號裁定，停止戒治釋放出所，復經同院以
    九十年度毒聲字第一三○九號裁定，撤銷停止戒治，令入戒
    治處所施以強制戒治，甫於九十一年二月九日因強制戒治期
    滿而執行完畢等情，此有臺灣臺南地方法院檢察署刑案資料
    查註紀錄表、受觀察勒戒人毒品及前科紀錄簡列表、全國施
    用毒品案件紀錄表、臺灣高等法院被告前案紀錄表各一份在
    卷足憑，而可認定。綜上，本件事證明確，被告施用第二級
    毒品安非他命之犯行，堪以認定，應依法論科。
三、按安非他命屬毒品危害防制條例第二條第二項第二款所規定
    之第二級毒品。核被告所為，係違反毒品危害防制條例第十
    條第二項之施用第二級毒品罪。其持有第二級毒品安非他命
    之低度行為，已為其施用之高度行為所吸收，而不另論罪。
    又被告前因違反毒品危害防制條例案件，分別經臺灣高雄地
    方法院以八十九年度易字第一八七三號、九十年度易字第一
    七一五號判決，判處有期徒刑八月、十月確定，嗣接續執行
    而於九十二年四月三十日因縮刑期滿而執行完畢，此有臺灣
    高等法院被告前案紀錄表乙份在卷可考，其於五年以內再犯
    本件有期徒刑以上之罪，為累犯，應依刑法第四十七條之規
    定，加重其刑。爰審酌被告有多項前科，素行非佳，且其因
    施用毒品犯行，迭經觀察、勒戒、強制戒治之治療程序，並
    經本院二度判刑確定，仍不思悔改，徹底袪除施用毒品之惡
    習，反而於前案判決後再次為施用毒品犯行，可知其顯深陷
    於毒癮中而難以自拔，其意志力甚為薄弱，未能善體國家設
    置觀察、勒戒機構，協助毒品施用者戒除毒癮之美意，對社
    會、國家及其家庭均已造成負擔，惟念及其施用毒品之犯行
    ，在本質上乃屬戕害自身身心健康之行為，其尚未有嚴重破
    壞社會秩序或侵害他人權益之情形，且其於本案施用第二級
    毒品安非他命之次數僅一次，又能當庭坦承犯行，表示悔悟
    之意，犯罪後之態度尚佳等一切情狀，量處如主文所示之刑
    ，併諭知如易科罰金之折算標準，以資懲儆。
據上論斷，依刑事訴訟法第二百七十三條之一第一項、第二百九
十九條第一項前段，毒品危害防制條例第十條第二項，刑法第十
一條前段、第四十七條、第四十一條第一項前段，罰金罰鍰提高
標準條例第二條，判決如主文。
本案經檢察官乙○○到庭執行職務。
中    華    民    國    95    年     3    月    10    日
                      刑事第六庭  法  官  徐千惠
以上正本證明與原本無異
如不服本判決應於送達後10日內向本院提出上訴狀
                                   書記官  鄭秀美
中    華    民    國    95    年    3    月    17     日
毒品危害防制條例第10條第2項施用第二級毒品者，處3年以下有
期徒刑。


司法院資訊處製作；財團法人民間司法改革基金會備份。
